【裁判字號】    99,訴,3236
【裁判日期】    991130
【裁判案由】    毒品危害防制條例
【裁判全文】
臺灣板橋地方法院刑事判決              99年度訴字第3236號
公  訴  人  臺灣板橋地方法院檢察署檢察官
被      告  李國平
上列被告因違反毒品危害防制條例案件，經檢察官提起公訴（99
年度毒偵字第6655號），經本院合議庭裁定進行簡式審判程序，
判決如下：
    主  文
李國平施用第一級毒品，累犯，處有期徒刑柒月。又施用第二級
毒品，累犯，處有期徒刑肆月。扣案之甲基安非他命（驗餘淨重
零點壹壹參捌公克），沒收銷燬之；包裹上開甲基安非他命之外
包裝袋壹個、安非他命吸食器壹組、玻璃球壹個，均沒收。應執
行有期徒刑拾月，扣案之甲基安非他命（驗餘淨重零點壹壹參捌
公克），沒收銷燬之；包裹上開甲基安非他命之外包裝袋壹個、
安非他命吸食器壹組、玻璃球壹個，均沒收。
    事  實
一、李國平前於民國95年間，因施用毒品案件，經國防部北部地
    方軍事法院裁定送觀察勒戒後，認無繼續施用毒品之傾向，
    於95年11月22日執行完畢釋放出所；復於97年間，因施用第
    二級毒品案件，經本院於98年1 月8 日以98年度簡字第91號
    刑事判決判處有期徒刑3 月，於同年2 月2 日確定，並於98
    年7 月23日執行完畢；再於98年間，因施用第一、二級毒品
    案件，經本院於98年12月31日以98年度訴字第4146號刑事判
    決分別判處有期徒刑7 月、4 月，應執行有期徒刑10月，於
    99 年2月1 日確定，現正入監執行中。詎其仍不知悔改，於
    上揭觀察勒戒執行完畢釋放後5 年內，另基於施用第一級毒
    品海洛因之犯意，於99年8 月17日上午2 、3 時許，在臺北
    縣樹林市某友人家中，將毒品海洛因以捲煙方式燒烤吸用，
    施用毒品海洛因1 次。另基於施用第二級毒品甲基安非他命
    之犯意，於同年月18日下午8 時許，在臺北縣中和市○○街
    29 號 之1 居處，以將毒品甲基安非他命置入玻璃球內用火
    燒烤後吸用之方式，施用毒品甲基安非他命1 次。嗣李國平
    於同年8 月18日下午11時許，在上址居住處所，因另案通緝
    為警查獲，李國平自願同意受搜索，警方乃於李國平上址居
    所內電腦桌下扣得甲基安非他命1 包（毛重0.314 公克、淨
    重0. 114公克、驗餘淨重0.1138公克）、安非他命吸食器1
    組、玻璃球1 個，並得其同意後採集其尿液檢體送請鑑驗後
    ，結果呈嗎啡及甲基安非他命陽性反應，始悉上情。
二、案經臺北縣政府警察局中和第二分局移送臺灣板橋地方法院
    檢察署檢察官偵查起訴。
    理  由
一、本件被告李國平所犯均係死刑、無期徒刑、最輕本刑為三年
    以上有期徒刑以外之罪，其於準備程序中就被訴事實為有罪
    之陳述，經本院告知簡式審判程序之旨，並聽取公訴人、被
    告之意見後，經本院合議庭依刑事訴訟法第273 條之1 第1
    項規定裁定由受命法官獨任進行簡式審判程序，合先敘明。
二、認定犯罪事實所憑證據及理由
（一）上揭分別施用第一、二級毒品犯行之事實，業據被告李國
      平於本院審理時坦承不諱（見本院99年11月9 日準備程序
      筆錄第3 頁、簡式審判筆錄第2 、3 頁）。
（二）被告於99年8 月19日凌晨0 時5 分為警予以採集其尿液檢
      體（代碼編號為T0000000），經送臺灣檢驗科技股份有限
      公司以EIA 酵素免疫分析法初步檢驗，再以GC/MS 氣相層
      析/ 質譜儀法確認檢驗後，確呈嗎啡及甲基安非他命陽性
      反應一節，有尿液採證同意書、臺北縣政府警察局中和第
      二分局99年8 月移送毒品危害防制條例人犯尿液檢體編號
      對照表、臺北縣政府警察局查獲毒品案件尿液檢體監管紀
      錄表、臺灣檢驗科技股份有限公司99年9 月7 日濫用藥物
      檢驗報告（報告編號：UL/2010/80649 ）各1 份在卷可稽
      【見99年度毒偵字第6655號卷（下稱偵卷）第23、42、38
      、37頁】。又按「尿液毒品檢驗…若能使用先進之氣相層
      析質譜儀分析法確認，則可完全排除偽陽性之干擾，為目
      前最具公信力的檢驗方法。」等語，有法務部調查局第六
      處87年9 月29 日 （87）發技（一）字第87074574號函附
      卷為憑，足見前揭臺灣檢驗科技股份有限公司所使用之檢
      驗方法已可完全排除毒品偽陽性之干擾，其檢驗結果堪以
      採信。
（三）又被告於99年8 月18日下午11時許，在上開居住處所，因
      另案通緝為警查獲，經其自願同意搜索，為警在該居所內
      電腦桌下查扣疑似甲基安非他命之白色透明結晶1 包、安
      非他命吸食器1 組、玻璃球1 個等情，有自願受搜索同意
      書、臺北縣政府警察局中和第二分局搜索、扣押筆錄、扣
      押物品目錄表各1 份及扣案物品暨現場照片4 張在卷可按
      （偵卷第12、13-16 、19-22 頁）。而上揭扣案之疑似甲
      基安非他命之白色透明結晶1 包，經送交通部民用航空局
      航空醫務中心鑑驗結果，確檢出甲基安非他命成分（毛重
      0.314 公克，淨重0.114 公克，取樣0.0002公克，驗餘淨
      重0.1138公克）等情，有該醫務中心於99年9 月7 日出具
      之航藥鑑字第0995619 號毒品鑑定書1 紙附卷可稽（偵卷
      第39頁）。
（四）綜上所述，被告之尿液經以氣相層析質譜儀分析法檢驗，
      既呈嗎啡及甲基安非他命陽性反應，並有扣案物品可稽，
      顯見被告於本院審理時所坦承其分別於上揭事實欄所述之
      時、地及施用方式，分別施用海洛因、甲基安非他命一節
      ，應與事實相符而值採信。
（五）被告前於95年間，因施用毒品案件，經國防部北部地方軍
      事法院裁定送觀察勒戒後，認無繼續施用毒品之傾向，於
      95年11月22日執行完畢釋放出所等情，有臺灣高等法院被
      告前案紀錄表1 份在卷可按，是被告於上揭觀察、勒戒執
      行完畢釋放後5 年內，再犯本件施用毒品之犯行，已不屬
      毒品危害防制條例第20條規定之「初犯」或「5 年後再犯
      」情形，應依同條例第10條處罰（最高法院97年第5 次刑
      事庭會議決議意旨參照）。是被告犯行堪以認定，應依法
      論科。
三、論罪科刑
（一）罪名：查海洛因屬毒品危害防制條例第2 條第2 項第1 款
      所規定之第一級毒品；甲基安非他命屬毒品危害防制條例
      第2 條第2 項第2 款所規定之第二級毒品。是核被告於上
      揭時、地施用海洛因、甲基安非他命之行為，分別係犯毒
      品危害防制條例第10條第1 項施用第一級毒品罪及同條第
      2 項施用第二級毒品罪。
（二）吸收關係：被告上揭為施用而分別於施用前後持有第一、
      二級毒品之低度行為，分別為施用第一、二級毒品之高度
      行為所吸收，均不另論罪。
（三）數罪併罰：被告所犯上開施用第一級毒品、施用第二級毒
      品罪間，犯意各別，行為互殊，應分論併罰。
（四）累犯：查被告有如事實欄一所述之前案刑事犯罪執行紀錄
      ，有上開被告前案紀錄表1 份附卷可查，其於上開有期徒
      刑執行完畢後5 年內，故意再犯本件有期徒刑以上之2 罪
      ，依刑法第47條第1 項之規定，均論以累犯，並均加重其
      刑。
（五）量刑：爰審酌被告前已因施用毒品案件經觀察、勒戒之保
      安處分，本應知所惕勵，卻仍漠視法令禁制再犯本罪，顯
      未知所戒慎，惟衡其施用毒品所生危害，實以自戕身心健
      康為主，對於他人生命、身體、財產等法益，尚無明顯而
      重大之實害，暨其犯罪後坦認犯行之態度以及公訴人當庭
      各求處有期徒刑8 月、5 月並未充分考量被告犯後坦承犯
      行之態度並非相當等一切情狀，分別論處如主文所示之刑
      ，並定其應執行之刑，以示懲儆。
（六）沒收銷燬及沒收：扣案之甲基安非他命，驗餘淨重0.1138
      公克，係查獲之第二級毒品，業如前述，不問屬於犯人與
      否，依毒品危害防制條例第18條第1 項前段規定沒收銷燬
      之。至鑑驗用罄甲基安非他命0.0002公克，因已滅失，爰
      不另為沒收銷燬之諭知，併此說明。又扣案之關於包裹上
      開甲基安非他命之包裝袋1 個、安非他命吸食器1 組、玻
      璃球1 個，均為被告所有，供其施用甲基安非他命使用之
      物，業據其供承在卷（見本院上開簡式審判筆錄第3 頁）
      ，爰均依刑法第38條第1 項第2 款之規定併予宣告沒收。
四、公訴人於本院99年11月9 日準備程序當庭更正原起訴書所載
    被告施用第一級毒品之時間、地點及施用方式如同事實欄一
    項下所載，並此敘明（見本院99年11月9 日準備程序筆錄第
    3 頁）。
據上論斷，應依刑事訴訟法第273 條之1 第1 項、第299 條第1
項前段，毒品危害防制條例第10條第1 項、第2 項、第18條第1
項前段，刑法第11條、第47條第1 項、第51條第5 款、第38條第
1 項第2 款，判決如主文。
本案經檢察官陳映蓁到庭執行職務。
中    華    民    國    99    年    11    月    30    日
                  刑事第二十一庭    法  官  方鴻愷
以上正本證明與原本無異。
如不服本判決應於收受判決後10日內向本院提出上訴書狀，並應
敘述具體理由。其未敘述上訴理由者，應於上訴期間屆滿後20日
內向本院補提理由書（均須按他造當事人之人數附繕本）「切勿
逕送上級法院」。
                                    書記官  江怡萱
中    華    民    國    99    年    12    月    1     日
附錄本案論罪科刑法條全文：
毒品危害防制條例第10條
施用第一級毒品者，處6 月以上5 年以下有期徒刑。
施用第二級毒品者，處3 年以下有期徒刑。

司法院資訊處製作；財團法人民間司法改革基金會備份。
